臺灣屏東地方法院刑事判決　　　　　　　 99年度訴字第155號
公　訴　人　臺灣屏東地方法院檢察署檢察官
被　　　告　黃勝雄
指定辯護人　劉家榮律師
上列被告因妨害性自主罪案件，經檢察官提起公訴（98年度偵字
第3908號），本院判決如下：
    主  文
黃勝雄無罪。
    理  由
一、公訴意旨略以：被告黃勝雄基於強制性交之犯意，於民國98
    年5 月16日晚上8 時許，在屏東縣牡丹鄉○○村○○路80號
    （起訴書誤載為112 號，公訴人業已當庭更正）之牡林國小
    內之遊樂器材溜滑梯上，違反代號00000000號之女子（80年
    11月生，真實姓名、年籍詳卷，下稱A 女）之意願，強行脫
    下A 女衣物，將其陰莖插入A 女陰道，對A 女強制性交得逞
    。因認被告涉犯刑法第221 條第1 項之強制性交罪嫌。
二、按犯罪事實應依證據認定之，無證據不得認定犯罪事實；不
    能證明被告犯罪者，應諭知無罪之判決，刑事訴訟法第154
    條第2 項、第301 條第1 項分別定有明文。而認定不利於被
    告之事實，須依積極證據，苟積極證據不足為不利於被告事
    實之認定時，即應為有利於被告之認定，更不必有何有利之
    證據（最高法院30年上字第816 號判例要旨參照）。又檢察
    官對於起訴之犯罪事實，應負提出證據及說服之實質舉證責
    任。倘其所提出之證據，不足為被告有罪之積極證明，或其
    指出證明之方法，無從說服法院以形成被告有罪之心證，基
    於無罪推定之原則，自應為被告無罪判決之諭知（最高法院
    92年臺上字第128 號判例要旨參照）。又被害人之指訴，係
    以使被告受刑事訴追為目的，其指訴是否與事實相符，仍應
    調查其他證據，以資審認，即需藉由補強證據之存在，以增
    強或擔保告訴人陳述之證明力，必被害人所述被害情形，無
    瑕疵可指，且就其他方面調查，又與事實相符，始足據為有
    罪判決之基礎（最高法院99年度臺上字第710 號判決意旨參
    照）。
三、檢察官認被告涉犯上開罪嫌，無非係以被告之自白、證人即
    被害人A 女、張秀琳之證述、受理疑似性侵害事件驗傷診斷
    書、內政部警政署刑事警察局98年9 月8 日刑醫字第098008
    7594號鑑驗書及現場照片為其主要論據。訊據被告固坦承其
    有於上開時、地，與證人A 女發生性交，惟堅詞否認有何強
    制性交犯行，辯稱：其有徵得A 女的同意，才與A 女性交（
    見本院卷第19頁背面）。
四、經查：
(一)證據能力方面
  按被告以外之人於審判外之言詞或書面陳述，除法律有規定者
  外，不得作為證據；又被告以外之人於審判外之陳述，雖不符
  合同法第159 條之1 至第159 條之4 之規定，但經當事人於審
  判程序同意作為證據，法院審酌該言詞陳述或書面陳述作成時
  之情況，認為適當者，亦得為證據。當事人、代理人或辯護人
  於法院調查證據時，知有第159 條第1 項不得為證據之情形，
  而未於言詞辯論終結前聲明異議者，視為有前項之同意，刑事
  訴訟法第159 條第1 項及第159 條之5 分別定有明文。查本判
  決下列所引用被告以外之人於審判外之陳述及相關書證等，檢
  察官、被告及辯護人於準備程序中均不爭執證據能力（見本院
  卷第19頁背面、第20頁），且迄至本院言詞辯論終結前均未聲
  明異議，本院審酌上開證據資料製作時之情況，尚無違法不當
  及證明力明顯過低之瑕疵，認以之作為證據應屬適當，揆諸前
  開規定，自均有證據能力，先予敘明。
(二)實體方面
  1.被告於98年5 月16日晚上8 時許，在屏東縣牡丹鄉○○村○
    ○路80號之牡林國小內之溜滑梯上，與A 女性交之事實，業
    經被告於本院審理時自承屬實，復經證人A 女於本院審理時
    證述明確（見本院卷第199 頁、第199 頁背面、第203 頁背
    面），並有刑事案件證物採驗紀錄表、內政部警政署刑事警
    察局98年9 月8 日刑醫字第0980087594號鑑驗書、受理疑似
    性侵害事件驗傷診斷書各1 份、現場照片2 張在卷可稽（見
    警卷第26頁；偵查卷第20、25至26頁），堪予認定。
  2.證人A 女於警詢時雖證述被告自行脫掉他穿的褲子，並將其
    胸罩扣子解開，連同其連身裙子往上推高至其胸部，當時被
    告將其推倒躺在溜滑梯上，被告將其褲子脫掉後，就將性器
    插入其下體，持續抽動大約半小時，其有一直推被告，並說
    不要，但因被告力氣大且用身體將其強壓住，所以被被告性
    侵得逞，其於當日下午4 、5 時許因有喝2 瓶左右的啤酒，
    有一點醉，但對發生的經過還是很清楚（見警卷第12至15、
    17頁），其於本院審理時亦結證其當日穿裙子，被告對其性
    交時，其係躺在溜滑梯上樓梯那邊，性交過程約半小時，過
    程中，其有說不要，並有掙扎、推被告，但被告力氣大，所
    以被被告得逞（見本院卷第199 頁背面、第201 、203 頁、
    第203 頁背面）。然證人A 女於偵訊時易稱其沒有呼叫，因
    為被告將其嘴巴摀住（見偵查卷第6 頁），就證人A 女於過
    程中有無表達拒絕一節，與其上開於警詢及本院審理時之證
    詞，顯有矛盾；又觀之被告於財團法人義大醫院之病歷及中
    華民國身心障礙手冊所載（見本院卷第25至46、64至86、11
    0 至125 、221 頁），被告於95年9 月11日、同年11月8 日
    ，即因左臂神經叢受損，導致左臂失去功能，而進行手術，
    並於98年4 月23日因中度肢障換發身心障礙手冊，復佐以證
    人A 女於警詢時所證被告均以右手行動等語（見警卷第13頁
    ），益徵被告於98年5 月16日左手仍處於失去功能之狀態。
    則在被告僅得以右手行動之情況下，僅有一點醉意之證人A
    女竟未於被告脫掉被告自己穿的褲子時離開現場，反任由被
    告解開其胸罩扣子、拉起其裙子，顯與常情相違；再者，參
    之現場照片2 張所示，溜滑梯之平臺空間狹小，四周即係該
    溜滑梯的安全圍欄，且經本院當庭勘驗被告與證人A 女之外
    型，2 人身高相當，被告體型固較證人A 女壯碩，但亦差距
    有限，兼之被告左手功能喪失，果證人A 女真有反抗、撥動
    、腳踢之舉動，躺在該平臺之證人A 女豈無掙脫被告、將被
    告推撞到護欄而停止性交之可能？殊無任憑被告對其性交長
    達約半小時！證人A 女所證係遭強制云云，誠有疑問。是證
    人A 女指證被告對其性侵害之過程，有悖於證據及情理之處
    ，非無瑕疵。
  3.證人即A 女之男朋友張正雄雖於本院審理時證稱其有於98年
    5 月16日下午5 、6 時許，在牡林國小看到A 女，A 女告訴
    其遭被告強暴（見本院卷第205 至206 頁），然與證人A 女
    於警詢及本院審理時所證其係在98年5 月6 日晚上8 時許與
    被告性交，其回家後，張正雄剛好來找其，其就告訴張正雄
    被侵害的經過，張正雄就幫其報警等語互核（見警卷第15、
    16、18頁；本院卷第199 頁背面、第201 頁背面），就證人
    A 女與證人張正雄相遇之時間、地點等事項，均顯然迥異，
    證人張正雄上開證述，應屬無據。
  4.檢察官雖提出證人張秀琳於警詢時所證其有與A 女、被告一
    起走路回家，但走到一半其有事先離開，其無去牡林國小，
    但其知道A 女有同意與被告去牡林國小之證詞作為證據（見
    警卷第22、23頁），惟證人張秀琳為重度智能障礙者，有中
    華民國身心障礙手冊1 份存卷可參（見本院卷第227 頁），
    佐以其於本院審理時之表現（見本院卷第216 至217 頁），
    證人張秀琳上開證詞之憑信性，容有疑義，不足採信。
五、綜上所述，被害人之指訴本以使被告受刑事訴追為目的，證
    人A 女之指訴既非無瑕疵，即難以之作為不利被告之依據；
    證人張正雄、張秀琳之證詞可信度，亦有疑義，尚難採信。
    從而，檢察官提出之證據，不足證明被告有罪，本院復查無
    其他積極證據證明被告有何檢察官所指強制性交犯行，揆諸
    前揭說明，罪既有疑，基於無罪推定之原則，應為被告無罪
    之諭知。
據上論斷，應依刑事訴訟法第301 條第1 項，判決如主文。
本案經檢察官潘國威到庭執行職務。
中    華    民    國   100    年    3     月    15    日
                  刑事第三庭    審判長法  官  張世賢
                                      法  官  蕭筠蓉
                                      法  官  許嘉仁

以上正本證明與原本無異。
如不服本判決應於收受判決後10日內向本院提出上訴書狀，並
應敘述具體理由；其未敘述上訴理由者，應於上訴期間屆滿後
20日內向本院補提理由書（均須按他造當事人之人數附繕本）
「切勿逕送上級法院」。
中    華    民    國   100    年    3     月    15    日
                                      書記官  劉淑蓉